【裁判字號】    99,審易,537
【裁判日期】    990917
【裁判案由】    竊盜等
【裁判全文】
臺灣新竹地方法院刑事判決            99年度審易字第537 號
公  訴  人  臺灣新竹地方法院檢察署檢察官
被      告  甲○○
上列被告因竊盜案件，經檢察官提起公訴（99年度偵字第3931號
、第3937號），本院裁定適用簡式審判程序，判決如下：
    主  文
甲○○犯竊盜罪，累犯，處有期徒刑陸月，如易科罰金，以新臺
幣壹仟元折算壹日；扣案之鑰匙壹支，沒收之。又犯竊盜罪，累
犯，處有期徒刑月，如易科罰金，以新臺幣壹仟元折算壹日。
主刑部分應執行有期徒刑柒月，如易科罰金，以新臺幣壹仟元折
算壹日。
    事實及理由
壹、構成犯罪事實：
一、被告前曾(1)於93年10月間，因違反毒品危害防制條例案件，
    經本院於94年5 月9日，以94年度訴字第303號判決，分別判
    處有期徒刑10月、6月，並經定應執行刑為有期徒刑1 年2月
    ，嗣於同日確定；(2)又於94年1 月間，因竊盜案件，經本院
    於94年7月22日，以94年度易字第173號判決，判處有期徒刑
    8月，嗣於94年8月15日確定。上開(1)(2)案件，經本院於94年
    11月25日，以94年度聲字第1053號裁定，經定應執行刑為有
    期徒刑1年10月。(3)又於94年5月間，因違反毒品危害防制條
    例案件，經本院於94年12月19日，以94年度訴字第617 號判
    決，分別判處有期徒刑11月、7 月，並經定應執行刑為有期
    徒刑1年4月，嗣於95年1月9日確定，復因減刑條例實施，經
    本院於96年8月10日，以96年度聲減字第679號裁定，分別減
    為有期徒刑5月又15日、3月又15日，並經定應執行刑為有期
    徒刑8月確定後，再與上開(1)(2) 案件接續執行，於94年10月
    27日入監執行，而於97年2月10日縮刑期滿執行完畢。
二、甲○○出於為自己不法所有目的的犯罪意思，分別於下列時
    地，為下列行為：
（一）甲○○於民國99年4 月12日上午某時許，在新竹縣竹東鎮
      ○○路○段235 之1 號前，見丙○○所有車牌F87-381 號
      重型機車無人看管之際，竟持其所有之自備機車鑰匙1 支
      ，插入上開機車鑰匙孔發動之，而竊取得手，供己代步使
      用。復持不詳工具撬壞該機車車前置物箱之鎖頭，致令該
      置物箱鎖頭故障不堪使用（毀損部分屬不罰後行為，不另
      論罪）。嗣經丙○○報警處理，為警於其新竹縣竹東鎮○○路391 巷47號前查獲上開機車（已由丙○○領回），並
      扣得鑰匙1把，始悉上情。
（二）甲○○又於99年4 月19日凌晨2 時許，在新竹縣竹東鎮○○路391 巷28號旁，徒手竊取乙○○所保管供喪禮祭拜使
      用之飲料6 瓶、餅乾3 包得手，而食用一空。嗣因乙○○
      報警處理，經警調閱路口監視錄影畫面，始循線查悉上情
      。
貳、認定犯罪事實所根據的證據及理由：
一、被告甲○○於警局詢問時、檢察官偵查中、本院準備程序及
    簡式審判程序訊問時之自白。
二、證人即被害人丙○○、乙○○於警詢時之證述。
三、證人邱湘媚（起訴書誤載為邱湘妹）於警詢時之證述。
四、贓物認領保管單1 份、新竹縣政府警察局竹東分局扣押物品
    目錄表1 份、新竹縣政府警察局車輛協尋暨尋獲電腦輸入單
    1 份、車籍查詢- 基本資料詳細畫面1 份、刑案資料照片10
    張、監視器翻拍畫面14張、蒐證照片4 張在卷可證。
五、扣案之機車鑰匙1 把。
、論罪科刑的理由：
一、論罪：
（一）核被告甲○○就上開犯罪事實欄（一）、（二）所為，均
      係犯刑法第320 條第1 項之竊盜罪。
（二）又起訴意旨認被告就上開犯罪事實欄（一）所為，除犯刑
      法第320 條第1 項之竊盜罪外，另有同法第354 條之毀損
      犯嫌，惟其上開損壞被害人丙○○所有之車牌號碼F87-38
      1 號機車車前置物箱鎖頭部分，係竊盜後使用處分贓物之
      「不罰後行為」，不另論罪。此部分業據蒞庭之公訴檢察
      官於本院準備程序時，予以不另論罪之主張，併此敘明。
（三）累犯：被告前曾(1)於93年10月間，因違反毒品危害防制條
      例案件，經本院於94年5 月9 日，以94年度訴字第303 號
      判決，分別判處有期徒刑10月、6 月，並經定應執行刑為
      有期徒刑1 年2 月，嗣於同日確定；(2)又於94年1 月間，
      因竊盜案件，經本院於94年7 月22日，以94年度易字第17
      3 號判決，判處有期徒刑8 月，嗣於94年8 月15日確定。
      上開(1)(2)案件，經本院於94年11月25日，以94年度聲字第
      1053號裁定，經定應執行刑為有期徒刑1 年10月。(3)又於
      94年5 月間，因違反毒品危害防制條例案件，經本院於94
      年12月19日，以94年度訴字第617 號判決，分別判處有期
      徒刑11月、7 月，並經定應執行刑為有期徒刑1 年4 月，
      嗣於95年1 月9 日確定，復因減刑條例實施，經本院於96
      年8 月10日，以96年度聲減字第679 號裁定，分別減為有
      期徒刑5 月又15日、3 月又15日，並經定應執行刑為有期
      徒刑8 月確定後，再與上開(1)(2)案件接續執行，於94年10
      月27日入監執行，而於97年2 月10日縮刑期滿執行完畢等
      情，有臺灣高等法院被告前案紀錄表及刑案資料查註紀錄
      表各1 份為證，其於5 年以內故意再犯本件有期徒刑以上
      之罪，為累犯，應依刑法第47條第1 項規定，加重其刑。
（四）數罪併罰：被告所犯上開竊盜2 罪間，犯意各別、行為可
      分，應予以分別論罪、合併處罰之。
二、科刑：
（一）主刑：審酌被告因缺乏代步工具及因缺錢花用而起意偷竊
      的犯罪動機、目的及手段，其所為顯不尊重他人財產權益
      ，及竊盜所得財物價值，以及犯後尚能坦白承認犯行等一
      切情狀，各量處如主文所示之刑，並定其應執行之刑及諭
      知易科罰金之折算標準，以示懲儆。
（二）從刑（沒收）：扣案之鑰匙1 支，為被告所有，且為供本
      件犯罪事實欄（一）竊盜犯行所用之物，業經被告供明在
      卷，爰依刑法第38條第1 項第2 款之規定，宣告沒收之。
肆、適用法律依據：
一、程序法方面：刑事訴訟法第284 條之1 、第273 條之1 第1
    項、第299 條第1 項前段。
二、實體法方面：刑法第320 條第1 項、第47條第1 項、第41條
    第1 項、第8 項、第51條第5 款、第38條第1 項第2 款，刑
    法施行法第1 條之1 第1 項、第2 項前段，判決如主文。
本案經檢察官邱宇謙到庭執行職務。
中    華    民    國    99    年    9    月    17    日
                    刑事第九庭法  官         邱忠義
以上正本證明與原本無異。
如不服本判決，應於判決送達後10日內向本院提出上訴書狀。上
訴書狀應敘述具體理由，未敘述上訴理由者，應於上訴期間屆滿
後20日內補提理由書狀於本院（均須按他造當事人之人數附繕本
）「切勿逕送上級法院」。
中    華    民    國    99    年    9     月    17    日
                              書記官          王思穎
附錄本案論罪科刑實體法條全文：
刑法第320 條第1 項：
意圖為自己或第三人不法之所有，而竊取他人之動產者，為竊盜
罪，處5 年以下有期徒刑、拘役或500 元以下罰金。（罰金之貨
幣單位改為新臺幣，並提高為30倍）

司法院資訊處製作；財團法人民間司法改革基金會備份。
